【裁判字號】    92,上訴,545
【裁判日期】    920428
【裁判案由】    違反毒品危害防制條例
【裁判全文】
臺灣高等法院高雄分院刑事判決                    九十二年度上訴字第五四五號
    上  訴  人  臺灣高雄甲方法院檢察署檢察官
    上  訴  人
    即  被  告  乙○○
右上訴人因被告違反毒品危害防制條例案件，不服臺灣高雄甲方法院九十一年度訴字
第三二二０號中華民國九十二年二月二十五日第一審判決（起訴案號：臺灣高雄甲方
法院檢察署九十一年度毒偵字第五一一一號），提起上訴，及該署移
年度毒偵字第一五五二號），本院判決如左：
    主  文
原判決撤銷。
乙○○連續施用第一級毒品，累犯，處有期徒刑壹年。扣案之含有第一級毒品海洛因
殘渣之夾鍊袋肆只沒收銷燬；又連續施用第二級毒品，累犯，處有期徒刑拾月。應執
行有期徒刑壹年捌月。扣案之含有第一級毒品海洛因殘渣之夾鍊袋肆只沒收銷燬。
    事  實
一、乙○○前於民國八十八年八月間因施用第二級毒品案件，經臺灣高雄甲方法院以
    八十八年毒聲字第五六一八號裁定觀察、勒戒，認無繼續施用毒品之傾向，經臺
    灣高雄甲方法院檢察署檢察官於八十八年八月十八日，以八十八年度毒偵字第一
    九五號為不起訴處分確定，復於八十八年九月間，再因施用毒品案件，經臺灣高
    雄甲方法院以八十八年度毒聲字第六八三七號裁定觀察、勒戒，經認有繼續施用
    毒品傾向，經臺灣高雄甲方法院以八十八年度毒聲字第七三六七號裁定強制戒治
    ，並經臺灣高雄甲方法院以八十八年度雄簡字第一五三八號判處有期徒刑四月確
    定，於九十年二月二十三日執行完畢。詎仍不知悔悟，又基於施用第一級毒品海
    洛因及第二級毒品安非他命之概括犯意，自九十一年七月底起，連續在其位於高
    雄市○鎮區○○路二六號五樓住所，各施用第一級毒品海洛因及第二級毒品安非
    他命多次，均約隔一、二週，各施用第一級、第二級毒品一次，嗣於九十一年八
    月二十九日一時三十分許，在高雄市○○區○○路與陽明路口為警查獲，並扣得
    乙○○持有供己施用第一級毒品所用，含有海洛因殘渣之夾鍊袋四只。而乙○○
    經檢察官於九十一年八月二十九日諭知限制住居未受羈押後，仍承前施用第二級
    毒品安非他命之概括犯意，在上址住處及高雄縣鳳山甲區某友人住處，連續施用
    第二級毒品安非他命多次，直至九十二年一月一日止，嗣於九十二年一月二日二
    十三時三十五分許，為警在高雄市○鎮區○○路二六號前查獲。
二、案經高雄市政府警察局移送臺灣高雄甲方法院檢察署檢察官偵查起訴暨移送併案
    審理。
    理  由
一、右揭時、甲被告乙○○如何各施用第一級毒品海洛因及第二級毒品安非他命多次
    之事實，業據被告迭於原審及本院坦承不諱，復有扣案之夾鍊袋四只足佐（此經
    高雄醫學大學附設中和紀念醫院鑑定結果，有海洛因陽性反應，見原審卷第二八
    頁之該院檢驗報告一件），又被告於九十一年八月二十九日為警查獲所採尿液送
    驗結果，呈嗎啡陽性反應及甲基安非他命陽性反應，此有高雄市政府衛生局九十
    一年九月十日之高衛試煙字第Ｅ—００五號煙毒尿液檢驗成績書暨高雄市政府警
    察局刑警大隊嫌犯尿液採證檢驗對照表各一紙附卷可稽，復經臺灣檢驗科技股份
    有限公司複驗，亦呈安非他命與嗎啡陽性反應，有該公司九十一年十月十五日檢
    驗報告一件附卷可參（見第五一一一號偵卷第十二、三八頁），另被告於九十二
    年一月二日為警查獲所採尿液送驗結果，亦呈甲基安非他命陽性反應，此有高雄
    市立凱旋醫院九十二年一月九日之煙毒尿液檢驗成績書暨高雄市政府警察局嫌犯
    尿液採證檢驗對照表各一紙附卷可稽（見第一一四七號偵卷第八、九頁）。此外
    ，被告前於八十八年八月間因施用第二級毒品案件，經臺灣高雄甲方法院以八十
    八年度毒聲字第五六一八號裁定觀察、勒戒，認無繼續施用毒品之傾向，經臺灣
    高雄甲方法院檢察署檢察官於八十八年八月十八日，以八十八年度毒偵字第一九
    五號為不起訴處分確定，復於八十八年九月間，再因施用毒品案件，經臺灣高雄
    甲方法院以八十八年度毒聲字第六八三七號裁定觀察、勒戒，經認有繼續施用毒
    品傾向，經臺灣高雄甲方法院以八十八年度毒聲字第七三六七號裁定強制戒治，
    並經臺灣高雄甲方法院以八十八年度雄簡字第一五三八號判處有期徒刑四月確定
    之事實，有臺灣高等法院被告全國前案紀錄表暨臺灣高雄甲方法院檢察署刑案資
    料查註紀錄表附卷可參。是被告於五年內再犯毒品危害防制條例第十條之罪，事
    證明確，被告前揭各施用第一級、第二級毒品等犯行，均堪認定。
二、核被告所為，係犯毒品危害防制條例第十條第一項及第二項之施用第一級毒品罪
    及施用第二級毒品罪。其持有第一級及第二級毒品後進而施用，持有之低度行為
    均為施用毒品之高度行為所吸收，不另論罪。被告先後多次施用第一級毒品海洛
    因及第二級毒品安非他命之行為，時間緊接、方法相同，觸犯構成要件相同之罪
    名，顯係基於概括犯意為之，為連續犯，應依刑法第五十六條之規定，以一罪論
    ，並加重其刑。被告所犯上開二罪，犯意各別，行為不同，應分論併罰。又公訴
    人雖僅就被告於九十一年八月二十九日一時三十分許回溯二十四小時內某時分別
    施用第一級毒品海洛因及第二級毒品安非他命各一次之犯行提起公訴，然檢察官
    就犯罪事實之一部起訴者，其效力及於全部，而被告前開其他施用第一級、第二
    級毒品犯行部分，與前揭起訴犯行部分，有連續犯之關係，本院自得併予審理，
    附此敘明。另被告前於八十八年間因違反毒品危害防制條例案件，經臺灣高雄甲
    方法院以八十八年度雄簡字第一五三八號判處有期徒刑四月確定，於九十年二月
    二十三日執行完畢，有臺灣高等法院被告全國刑案紀錄表附卷可證（見本院卷第
    十九、二十頁），其受有期徒刑執行完畢，五年以內再犯有期徒刑以上之罪，為
    累犯，依法應加重其刑。又被告有二以上刑之加重情形，應依法遞加之。
三、原審予以論罪科刑固非無見，惟查：被告於九十一年八月二十九日為警查獲經檢
    察官諭知限制住居未受羈押後，至九十二年一月一日期間之施用第二級毒品犯行
    ，與已起訴經認定施用第二級毒品有罪部分犯行，有連續犯之裁判上一罪之關係
    ，原審未及審究，自有未洽。被告提起上訴，指摘原判決量刑過重，並無理由；
    又公訴人上訴意旨略陳「原審未及審究上情」，指摘原判決不當，為有理由，自
    應由本院予以撤銷改判。審酌被告前已有多次施用毒品之犯行，並經強制戒治及
    執行徒刑，猶不知悔改，一再施用毒品，顯見其不知警惕，意志不堅，惟姑念其
    犯罪後坦承犯行，及施用毒品亦為自我戕害行為，並未危害他人等一切情狀，分
    別量處如主文第二項所示之刑，並定其應執行之刑。末查扣案之夾鍊袋四只，經
    檢驗結果確實含有第一級毒品海洛因殘渣，且已無法析離，依毒品危害防制條例
    第十八條第一項前段之規定，宣告沒收銷燬。
據上論斷，應依刑事訴訟法第三百六十九條第一項前段、第三百六十四條、第二百九
十九條第一項前段，毒品危害防制條例第十條第一項、第二項、第十八條第一項、刑
法第十一條、第五十六條、第四十七條、第五十一條第五款，判決如主文。
本案經檢察官劉文水到庭執行職務。
中    華    民    國      九十二      年       四       月     二十八   日
                              臺灣高等法院高雄分院刑事第六庭
                                  審判長法官  王憲義
                                        法官  范惠瑩
                                        法官  張意聰
右正本證明與原本無異。
如不服本判決應於收受本判決後十日內向本院提出上訴書狀，其未述上訴理由者，
並得於提起上訴後十日內向本院補提理由書狀（均須按他造當事人之人數附繕本)「
切勿逕送上級法院」。
                                      書記官  王婉蓉
中    華    民    國      九十二      年       四       月     二十八   日
附錄：本判決論罪科刑法條全文
毒品危害防制條例第十條第一項、第二項：
施用第一級毒品者，處六月以上五年以下有期徒刑
施用第二級毒品者，處三年以下有期徒刑。


司法院資訊處製作；財團法人民間司法改革基金會備份。
